dictionaries/uk/index.aff
SFX Y узяти візьмім узяти
SFX Y узяти візьміть узяти
SFX Y гтися жся лягтися
SFX Y гтися жмося лягтися
SFX Y гтися жмось лягтися
SFX Y гтися жтеся лягтися
SFX Y гтися жтесь лягтися
SFX Y 'ясти ну (^|[^зс])п'ясти
SFX Y 'ясти неш (^|[^зс])п'ясти
SFX Y 'ясти не (^|[^зс])п'ясти
SFX Y 'ясти немо (^|[^зс])п'ясти
SFX Y 'ясти нем (^|[^зс])п'ясти
SFX Y 'ясти нете (^|[^зс])п'ясти
SFX Y 'ясти нуть (^|[^зс])п'ясти
SFX Y 'ясти ни (^|[^зс])п'ясти
SFX Y 'ясти німо (^|[^зс])п'ясти
SFX Y 'ясти нім (^|[^зс])п'ясти
SFX Y 'ясти ніть (^|[^зс])п'ясти
SFX Y затися жімося казатися
SFX Y затися жімось казатися
SFX Y затися жімся казатися
SFX Y затися жися казатися
SFX Y затися жись казатися
SFX Y затися жіться казатися
SFX Y сітися шуся сітися
SFX Y сітися шусь сітися
SFX Z Y 151
SFX Z сти с [ая]сти
SFX Z сти сши [ая]сти
SFX Z ти ву жити
SFX Z ти веш жити
SFX Z ти ве жити
SFX Z ти вемо жити
SFX Z ти вем жити
SFX Z ти вете жити
SFX Z ти вуть жити
SFX Z ти ви жити
SFX Z ти вімо жити
SFX Z ти вім жити
SFX Z ти віть жити
SFX Z тися вся [аиіуя]тися
SFX Z тися всь [аиіуя]тися
SFX Z тися вшись [аиіуя]тися
SFX Z тися вшися [аиіуя]тися ###
SFX Z итися люся литися
SFX Z итися люсь литися
SFX Z итися лєшся литися
SFX Z итися лється литися
SFX Z итися лємося литися
SFX Z итися лємось литися
SFX Z итися лємся литися
SFX Z итися лєтеся литися
SFX Z итися лєтесь литися
SFX Z итися лються литися
SFX Z ти ть .[аеєиіїоуюя]ти
SFX Z ти в [аиіуя]ти
SFX Z ти вши [аиіуя]ти
SFX Z ти у сти
SFX Z ти еш сти
SFX Z ти е сти
SFX Z ти емо сти
SFX Z ти ем сти
SFX Z ти ете сти
SFX Z ти уть сти
SFX Z ти и сти
SFX Z ти імо сти
SFX Z ти ім сти
SFX Z ти іть сти
SFX Z итися июся [врмнш]итися
SFX Z итися июсь [врмнш]итися
SFX Z итися иєшся [врмнш]итися
SFX Z итися иється [врмнш]итися
SFX Z итися иємося [врмнш]итися
SFX Z итися иємось [врмнш]итися
SFX Z итися иємся [врмнш]итися
SFX Z итися иєтеся [врмнш]итися
SFX Z итися иєтесь [врмнш]итися
SFX Z итися иються [врмнш]итися
SFX Z ти ю [аіуя]ти
SFX Z ти єш [аіуя]ти
SFX Z ти є [аіуя]ти
SFX Z ти ємо [аіуя]ти
SFX Z ти єм [аіуя]ти
SFX Z ти єте [аіуя]ти
SFX Z ти ють [аіуя]ти
SFX Z ти й [аіуя]ти
SFX Z ти ймо [аіуя]ти
SFX Z ти йте [аіуя]ти
SFX Z ити лю лити
SFX Z ити лєш лити
SFX Z ити лє лити
SFX Z ити лємо лити
SFX Z ити лєм лити
SFX Z ити лєте лити
SFX Z ити лють лити
SFX Z ити ию [врмнш]ити
SFX Z ити иєш [врмнш]ити
SFX Z ити иє [врмнш]ити
SFX Z ити иємо [врмнш]ити
SFX Z ити иєм [врмнш]ити
SFX Z ити иєте [врмнш]ити
SFX Z ити иють [врмнш]ити
SFX Z тися ться .[аеєиіїоуюя]тися
SFX Z ти й [^ж]ити
SFX Z ти ймо [^ж]ити
SFX Z ти йте [^ж]ити
SFX Z тися уся стися
SFX Z тися усь стися
SFX Z тися ешся стися
SFX Z тися еться стися
SFX Z тися емося стися
SFX Z тися емось стися
SFX Z тися емся стися
SFX Z тися етеся стися
SFX Z тися етесь стися
SFX Z тися уться стися
SFX Z тися ися стися
SFX Z тися ись стися
SFX Z тися імося стися
SFX Z тися імось стися
SFX Z тися імся стися
SFX Z тися іться стися
SFX Z естися ісся естися
SFX Z естися ісшись естися
SFX Z естися ісшися естися ###
SFX Z ти ла ти
SFX Z ти ло ти
SFX Z ти ли ти
SFX Z тися юся [аіуя]тися
SFX Z тися юсь [аіуя]тися
SFX Z тися єшся [аіуя]тися
SFX Z тися ється [аіуя]тися
SFX Z тися ємося [аіуя]тися
SFX Z тися ємось [аіуя]тися
SFX Z тися ємся [аіуя]тися
SFX Z тися єтеся [аіуя]тися
SFX Z тися єтесь [аіуя]тися
SFX Z тися ються [аіуя]тися
SFX Z тися йся [аіуя]тися
SFX Z тися йсь [аіуя]тися
SFX Z тися ймося [аіуя]тися
SFX Z тися ймось [аіуя]тися
SFX Z тися йтеся [аіуя]тися
SFX Z тися йтесь [аіуя]тися
SFX Z тися йся [^ж]итися
SFX Z тися йсь [^ж]итися
SFX Z тися ймося [^ж]итися
SFX Z тися ймось [^ж]итися
SFX Z тися йтеся [^ж]итися
SFX Z тися йтесь [^ж]итися
SFX Z ести іс ести
SFX Z ести ісши ести
SFX Z ся сь тися
SFX Z тися лася тися
SFX Z тися лась тися
SFX Z тися лося тися
SFX Z тися лось тися
SFX Z тися лися тися
SFX Z тися лись тися
SFX Z тися вуся житися
SFX Z тися вусь житися
SFX Z тися вешся житися
SFX Z тися веться житися
SFX Z тися вемося житися
SFX Z тися вемось житися
SFX Z тися вемся житися
SFX Z тися ветеся житися
SFX Z тися ветесь житися
SFX Z тися вуться житися
SFX Z тися вися житися
SFX Z тися вись житися
SFX Z тися вімося житися
SFX Z тися вімось житися
SFX Z тися вімся житися
SFX Z тися віться житися
SFX Z стися сся [ая]стися
SFX Z стися сшись [ая]стися
SFX Z стися сшися [ая]стися ###
SFX [ Y 5
SFX [ 'я 'я м'я
SFX [ 'я 'їв м'я
SFX [ 'я 'ям м'я
SFX [ 'я 'ями м'я
SFX [ 'я 'ях м'я
